臺灣南投地方法院刑事判決
111年度審交易字第47號
公  訴  人  臺灣南投地方檢察署檢察官 
被      告  林榮春



上列被告因公共危險案件，經檢察官提起公訴（111年度偵字第1
69號），因被告於準備程序中就被訴事實為有罪之陳述，經告以
簡式審判程序之旨，並聽取當事人意見後，裁定進行簡式審判程
序，判決如下：
    主      文
林榮春駕駛動力交通工具而吐氣所含酒精濃度達每公升零點二五
毫克以上，處有期徒刑拾月。
    犯罪事實
一、林榮春於民國110年10月22日13時許，在南投縣草屯鎮明賢
    街與草溪路交岔路口某路邊攤飲用摻有米酒之保力達藥酒後
    ，其明知飲用含酒精之飲料後，在酒精尚未代謝完畢前不得
    駕駛動力交通工具，猶基於酒後駕駛動力交通工具之犯意，
    於飲用完畢後之同日，騎乘屬於動力交通工具之電動自行車
    上路。嗣於同日14時19分許，行經南投縣○○鎮○○路000號前
    ，不慎自摔送醫救治，經警據報前往處理，並於同日15時18
    分許在醫院對林榮春施以吐氣酒精濃度測試，測得其吐氣所
    含酒精濃度達每公升0.93毫克，而查悉上情。
二、案經南投縣政府警察局草屯分局報告臺灣南投地方檢察署檢
    察官偵查起訴。
    理    由
一、本件被告所犯係死刑、無期徒刑或最輕本刑為3年以上有期
    徒刑或高等法院管轄第一審案件以外之罪，其於準備程序期
    日就被訴事實為有罪之陳述，經本院告知簡式審判程序之旨
    ，並聽取公訴人、被告之意見後，經依刑事訴訟法第273條
    之1第1項規定，裁定進行簡式審判程序，是依刑事訴訟法第
    273條之2規定，本件之證據調查，不受同法第159條第1項、
    第161條之2、第161條之3、第163條之1及第164條至第170條
    規定之限制，合先敘明。
二、認定犯罪事實所憑之證據及理由：
　　上揭被告飲酒後駕駛屬動力交通工具之電動自行車，嗣為警
    對其進行呼氣檢驗酒精濃度，測得其吐氣所含酒精濃度為每
    公升0.93毫克，超過法規規定標準等事實，業據被告於警詢
    、偵訊時供述在卷，並於本院準備程序及審理時為坦承犯行
    ，並有警卷卷附之南投縣政府警察局草屯分局交通事故處理
    小組道路交通事故當事人酒精測定紀錄表、財團法人台灣商
    品檢測驗證中心呼氣酒精測試器檢定合格證書（第11頁至第1
    3頁）、南投縣政府警察局舉發違反道路交通管理事件通知
    單（第15頁）、佑民醫療社團法人佑民醫院診斷證明書（第
    17頁）、道路交通事故現場圖、道路交通事故調查報告表㈠㈡
    （第19頁至第23頁）及路口監視器錄影畫面擷圖暨道路交通
    事故現場照片（第25頁至第34頁）等件附卷可稽，足徵被告
    自白與事實相符，被告飲酒後騎乘電動自行車經實施吐氣酒
    精濃度測試後，測得其吐氣所含酒精濃度為每公升0.93毫克，已
    逾法定每公升0.25毫克之標準，其犯行堪予認定。
三、論罪科刑之理由：
（一）按被告行為後，刑法第185條之3第1項第1款，業於111年1
      月28日修正公布，並自同年月30日施行生效。刑法第185
      條之3第1項第1款原規定：「駕駛動力交通工具而有下列
      情形之一者，處二年以下有期徒刑，得併科二十萬元以下
      罰金：一、吐氣所含酒精濃度達每公升零點二五毫克或血
      液中酒精濃度達百分之零點零五以上。」，修正後規定為
      ：「駕駛動力交通工具而有下列情形之一者，處三年以下
      有期徒刑，得併科三十萬元以下罰金：一、吐氣所含酒精
      濃度達每公升零點二五毫克或血液中酒精濃度達百分之零
      點零五以上。」，由是可知，修正後之刑法第185條之3第
      1項第1款之規定，提高有期徒刑及罰金金額之上限，故經
      新舊法比較結果，修正後之規定未較有利被告，依刑法第
      2條第1項前段規定，自應適用被告行為時即修正前刑法第
      185條之3第1項第1款之規定論處，合先敘明。本件被告明
      知飲酒後不得駕駛動力交通工具，仍於飲酒後騎乘電動自
      行車，經警查獲後測得其吐氣所含酒精濃度為每公升0.93
      毫克。則核被告所為，係犯修正前刑法第185條之3第1項
      第1款之服用酒類而駕駛動力交通工具罪。
（二）起訴書固有記載被告前有犯公共危險犯罪之事實，並因認
      被告曾受有期徒刑之執行完畢，5年內故意犯本案有期徒
      刑之罪，認應依累犯規定加重其刑等語，並提出被告之刑
      案資料查註紀錄表為證，及檢察官當庭表示被告是累犯等
      語，惟本院參酌最高法院110年台上大字第5660號裁定意
      旨，認本案尚難據此認定被告構成累犯並裁量加重其刑，
      然起訴書所載之被告前案紀錄，仍得作為本院依刑法第57
      條第5款量刑時之審酌事項，附此說明。
（三）爰審酌被告前於107年間因酒後駕車之公共危險案件，經
      本院以107年度審交易字第273號判決判處有期徒刑7月確
      定；復於108年間因酒後駕車之公共危險案件，經本院以1
      08年度審交易字第80號判決判處有期徒刑9月確定，前揭2
      案再經本院以108年度聲字第512號裁定合併定應執行有期
      徒刑1年3月，上訴後，經臺灣高等法院臺中分院以108年
      度抗字第678號裁定駁回抗告確定外，另有多次酒後駕車
      公共危險之犯行，經法院論罪科刑之紀錄，此有臺灣高等
      法院被告前案紀錄表在卷可憑，而酒精成分對人之意識、
      控制能力具有不良影響，超量飲酒後會導致對週遭事物之
      辨識及反應能力較平常狀況薄弱，被告仍於飲酒後騎乘電
      動自行車，對往來之公眾具有危險性及其於偵、審中坦承
      犯行，於本院審理中自述其國小肄業之智識程度、現從事
      路邊攤生意、月收入3000元、無不動產，無扶養之親屬及
      前案因公共危險案件判處之刑度及檢察官、被告請求量刑
      之刑度等一切情狀，量處如主文所示之刑。
據上論斷，依刑事訴訟法第273條之1第1項、第299條第1項前段
，刑法第2條第1項前段、第185條之3第1項第1款（修正前），刑
法施行法第1條之1第1項，判決如主文。
本案經檢察官陳俊宏提起公訴，檢察官吳宣憲到庭執行職務。
中　　華　　民　　國　　111 　年　　5 　　月　　9 　　日
                  刑事第四庭  法  官    黃益茂
以上正本與原本無異。
如不服本判決應於收受送達後20日內向本院提出上訴書狀，並應
敘述具體理由；其未敘述上訴理由者，應於上訴期間屆滿後20日
內向本院補提理由書（均須按他造當事人之人數附繕本）「切勿
逕送上級法院」。
                              書記官    黃馨儀
中　　華　　民　　國　　111 　年　　5 　　月　　10　　日
附錄論罪科刑法條：
修正前中華民國刑法第185條之3
駕駛動力交通工具而有下列情形之一者，處2年以下有期徒刑，
得併科20萬元以下罰金：
一、吐氣所含酒精濃度達每公升零點二五毫克或血液中酒精濃度
    達百分之零點零五以上。
二、有前款以外之其他情事足認服用酒類或其他相類之物，致不
    能安全駕駛。
三、服用毒品、麻醉藥品或其他相類之物，致不能安全駕駛。
因而致人於死者，處3年以上10年以下有期徒刑；致重傷者，處1
年以上7年以下有期徒刑。
曾犯本條或陸海空軍刑法第54條之罪，經有罪判決確定或經緩起
訴處分確定，於五年內再犯第1項之罪因而致人於死者，處無期
徒刑或5年以上有期徒刑；致重傷者，處3年以上10年以下有期徒
刑。